【裁判字號】    97,訴,1261
【裁判日期】    970630
【裁判案由】    毒品危害防制條例
【裁判全文】
臺灣板橋地方法院刑事判決              97年度訴字第1261號
公  訴  人  臺灣板橋地方法院檢察署檢察官
被      告  甲○○
上列被告因違反毒品危害防制條例案件，經檢察官提起公訴（97
年度毒偵字第506 、579 號），被告於本院準備程序進行中就被
訴事實為有罪之陳述，經本院合議庭裁定由受命法官獨任進行簡
式審判程序，判決如下：
    主  文
甲○○施用第一級毒品，累犯，處有期徒刑柒月；扣案之海洛因
（合計淨重壹點伍捌公克），沒收銷燬之；扣案包裝上開海洛因
之外包裝袋貳個，沒收之。又施用第二級毒品，累犯，處有期徒
刑肆月。又施用第一級毒品，累犯，處有期徒刑柒月；扣案之海
洛因（驗餘毛重零點玖參公克，含不可析離之外包裝袋壹個），
沒收銷燬之。又施用第二級毒品，累犯，處有期徒刑肆月。應執
行有期徒刑壹年陸月；扣案之海洛因（合計淨重壹點伍捌公克）
、海洛因（驗餘毛重零點玖參公克，含不可析離之外包裝袋壹個
），沒收銷燬之；扣案包裝上開海洛因之外包裝袋貳個，沒收之
。
    事  實
一、甲○○前因施用毒品案件，經臺灣桃園地方法院以91年度毒
    聲字第694 號裁定送觀察、勒戒後，認有繼續施用毒品之傾
    向，再經該院以91年度毒聲字第2546號裁定送戒治處所施以
    強制戒治，嗣經該院以92年度毒聲字第278 號裁定停止戒治
    ，所餘戒治期間付保護管束，於民國92年2 月27日停止戒治
    出所，交付保護管束至同年8 月27日期滿未經撤銷而以已執
    行完畢論，並由臺灣桃園地方法院檢察署檢察官以92年度戒
    毒偵字第239 號為不起訴處分確定。又因麻藥案件，經本院
    以84年度訴字第2513號判處有期徒刑5 年2 月、4 月，應執
    行有期徒刑5 年2 月，並經臺灣高等法院以85年度上訴字第
    1468號、最高法院以85年度台上字第4133號駁回上訴確定；
    又因麻藥案件，經本院以85年度訴字第2058號判處有期徒刑
    6 月確定；又因煙毒案件，經本院以86年度訴字第511 號判
    處有期徒刑2 年2 月，並經臺灣高等法院以86年度上訴字第
    5435號駁回上訴確定，再因違反藥事法、麻藥案件，經本院
    先後以86年度訴字第1635號、86年度易字第7689號判處有期
    徒刑6 月、7 月確定，上開3 罪嗣經裁定應執行有期徒刑3
    年確定，並與上開各罪接續執行後，於89年1 月20日假釋出
    監，嗣經撤銷假釋，應執行殘刑有期徒刑4 年9 月10日，於
    96年5 月27日執行完畢。詎猶不思悛悔，(一)基於施用第一級
    毒品海洛因之犯意，在上開強制戒治執行完畢後5 年內之96
    年12月28日晚間10時許，在臺北縣三峽鎮○○路○○路旁之
    汽車上，以將第一級毒品海洛因摻入香菸吸食之方式，施用
    第一級毒品海洛因1 次；(二)另基於施用第二級毒品甲基安非
    他命之犯意，於96年12月28日晚間11時45分許為警採尿前回
    溯96小時內某時，在臺北縣某處路旁之汽車上，以將第二級
    毒品甲基安非他命置於吸食器內點火燒烤產生煙霧吸食之方
    式，施用第二級毒品甲基安非他命1 次；(三)另基於施用第一
    級毒品海洛因之犯意，在96年12月31日下午6 時許，在新竹
    縣國道一號高速公路湖口交流道旁之汽車上，以將第一級毒
    品海洛因摻入香菸吸食之方式，施用第一級毒品海洛因1 次
    ；(四)另基於施用第二級毒品甲基安非他命之犯意，於96年12
    月29日上午11時40分（即甲○○第一次為警查獲後交保之時
    間）後至同年月31日晚間8 時30分間某時，在臺北縣某處路
    旁之汽車上，以將第二級毒品甲基安非他命置於吸食器內點
    火燒烤產生煙霧吸食之方式，施用第二級毒品甲基安非他命
    1 次。嗣於96年12月28日晚間10時40分許，在臺北縣三峽鎮
    ○○路與民生街口，為警第一次查獲，並扣得第一級毒品海
    洛因2 包（合計淨重1.58公克）；復於96年12月31日晚間8
    時30分許，在臺北縣鶯歌鎮○○路85號前，第二次為警查獲
    ，並扣得第一級毒品海洛因1 包（驗前毛重0.95公克，因鑑
    驗使用0.02公克，驗餘毛重0.93公克，含不可析離之外包裝
    袋1 個）。
二、案經臺北縣政府警察局三峽分局、桃園縣政府警察局八德分
    局報請臺灣板橋地方法院檢察署檢察官偵查起訴。本院於準
    備程序進行中，被告就被訴事實為有罪之陳述，經告知被告
    簡式審判程序之旨，並聽取當事人之意見後，裁定進行簡式
    審判程序。
    理  由
一、上揭犯罪事實，業經被告甲○○於本院準備程序及審理中坦
    承不諱，並有海洛因共3 包扣案可資佐證，而被告經警於96
    年12月28日、同年月31日採集其尿液檢體送驗結果，均呈嗎
    啡及安非他命類陽性反應一情，亦有臺北縣政府警察局三峽
    分局查獲毒品危害防制條例案姓名對照表、臺灣檢驗科技股
    份有限公司97年1 月17日報告編號CH/2008/10326 號濫用藥
    物檢驗報告、桃園縣政府警察局八德分局被採尿人尿液暨毒
    品真實姓名與編號對照表、臺灣檢驗科技股份有限公司97年
    1 月17日報告編號CH/2008/10274 號濫用藥物檢驗報告各1
    紙附卷可參；又第一次為警查獲時扣案之白色粉末2 包，經
    送鑑定結果，合計淨重1.58公克，均檢出海洛因成分，第二
    次為警查獲時扣案之白色粉末1 包，經送鑑定結果，驗前毛
    重0.95公克，因鑑驗使用0.02公克，檢出海洛因陽性反應，
    驗餘毛重0.93公克，亦有法務部調查局濫用藥物實驗室97年
    2 月4 日調科壹字第09723007200 號鑑定書、臺灣檢驗科技
    股份有限公司97年1 月18日報告編號CH/2008/10345 號濫用
    藥物檢驗報告各1 紙在卷可佐，足認被告之自白與事實相符
    ，洵堪採為認定事實之依據。事證明確，被告犯行已堪認定
    。此外，被告前因施用毒品案件，經臺灣桃園地方法院以91
    年度毒聲字第694 號裁定送觀察、勒戒後，認有繼續施用毒
    品之傾向，再經該院以91年度毒聲字第2546號裁定送戒治處
    所施以強制戒治，嗣經該院以92年度毒聲字第278 號裁定停
    止戒治，所餘戒治期間付保護管束，於92年2 月27日停止戒
    治出所，交付保護管束至同年8 月27日期滿未經撤銷而以已
    執行完畢論，並由臺灣桃園地方法院檢察署檢察官以92年度
    戒毒偵字第239 號為不起訴處分確定等情，復有臺灣高等法
    院被告前案紀錄表1 份在卷可考，被告於上開強制戒治執行
    完畢釋放後，5 年內再犯本件施用毒品犯行，均應依法論科
    。
二、核被告甲○○就犯罪事實(一)、(三)所為，均係犯毒品危害防制
    條例第10條第1 項之施用第一級毒品罪，就犯罪事實(二)、(四)
    所為，均係犯同條例第10條第2 項之施用第二級毒品罪。其
    施用第一級毒品海洛因前後持有第一級毒品海洛因之低度行
    為，及施用第二級毒品甲基安非他命前持有第二級毒品甲基
    安非他命之低度行為，應分別為施用之高度行為所吸收，均
    不另論罪。又被告所犯前開四罪間，犯意各別，應予分論併
    罰。又被告有如犯罪事實欄所載之犯罪科刑執行情形，有臺
    灣高等法院被告前案紀錄表1 份在卷可憑，其受有期徒刑之
    執行完畢後，5 年以內故意再犯本件有期徒刑以上之施用第
    一、二級毒品罪，為累犯，應各依刑法第47條第1 項之規定
    加重其刑。爰審酌被告前已因施用毒品案件經送強制戒治，
    仍不能戒除毒癮，再次漠視法令禁制而犯本罪，顯見其戒除
    毒癮之意志薄弱，惟念其犯後坦承犯行，態度尚佳，且施用
    毒品所生危害，實以自戕身心健康為主，對於他人生命、身
    體、財產等法益，尚無明顯而重大之實害等一切情狀，分別
    量處如主文所示之刑，並定其應執行刑，以示懲儆。又扣案
    之海洛因（合計淨重1.58公克）、海洛因（驗餘毛重0.93公
    克，含不可析離之外包裝袋1 個），屬查獲之第一級毒品，
    不問屬於犯人與否，均應依毒品危害防制條例第18條第1 項
    前段之規定，併予宣告沒收銷燬之；另扣案包裝上開海洛因
    之外包裝袋2 個，係被告所有，供施用第一級毒品犯罪所用
    之物，業經被告供承在卷，爰依刑法第38條第1 項第2 款之
    規定，併予宣告沒收之。
據上論斷，應依刑事訴訟法第273 條之1 第1 項、第299 條第1
項前段，毒品危害防制條例第10條第1 項、第2 項、第18條第1
項前段，刑法第11條、第47條第1 項、第51條第5 款、第38條第
1 項第2 款，判決如主文。
本案經檢察官陳佳宏到庭執行職務。
中    華    民    國    97    年    6     月    30    日
                      刑事第十六庭  法  官    曾淑娟
上列正本證明與原本無異。
如不服本判決應於送達後10日內向本院提出上訴狀
                                    書記官    謝雪紅
中    華    民    國    97    年    6     月    30    日
附錄本案論罪科刑法條：
毒品危害防制條例第10條
施用第一級毒品者，處6 月以上 5 年以下有期徒刑。
施用第二級毒品者，處3 年以下有期徒刑。


司法院資訊處製作；財團法人民間司法改革基金會備份。
